【裁判字號】    90,易,3140
【裁判日期】    901102
【裁判案由】    賭博
【裁判全文】
臺灣臺中地方法院刑事判決                      九十年度易字第三一四０號
    公  訴  人  臺灣臺中地方法院檢察署檢察官
    被      告  戊○○
    被      告  辛○○
    右二人共同
    被      告  庚○○
    被      告  卯○○
    被      告  壬○○
    被      告  丑○○
    被      告  辰○○
    被      告  甲○○
    被      告  子○○
    被      告  寅○○
    被  告  丙○○
    被      告  癸○○
    被      告  申○○
    被      告  巳○○
    被      告  午○○
    被      告  丁○○
    被      告  乙○○
右列被告等因賭博案件，經檢察官提起公訴 (九十年度偵字第一四二九三號）本院
判決如左：
    主      文
戊○○、辛○○共同以賭博為常業，均累犯，各處有期徒刑伍月，如易科罰金，均以
佰元折算壹日。扣得賭博性電子遊戲機水果盤、金牌瑪琍、撲克五ＰＫ、雙響炮彈
台、賓果彈珠台、皇冠列車、跑船兩人座台、滿貫大享麻將、大老二撲克、王牌對決
撲克及魔術方塊等計二十六台（含ＩＣ晶片板二十七片）、各種積分卡計四十四張、
現金二萬七千八百元、螢幕及攝影機鏡頭各六台均沒收。庚○○、卯○○、壬○○、
丑○○、辰○○、甲○○、子○○、寅○○、丙○○、癸○○、申○○、巳○○、午
○○、丁○○、乙○○，在公眾得出入之場所賭博財物，各處罰金壹仟元，如易服勞
役，均以佰元折算壹日。
    事      實
一、戊○○前犯賭博罪經判處有期徒刑肆月，於九十年四月三十日執行完畢，仍不知
    悔改，基於常業賭博之犯意，自民國（下同）八十九年七月間某日起，在台中縣
    大甲鎮○○路一三五號其所經營「順天遊藝場」（尚未變更負責人，營利事業登
    記仍為前手林宏銘）之公眾得出入場所內，擺設賭博性電子遊戲機水果盤、金牌
    瑪琍、撲克五ＰＫ、雙響炮彈台、賓果彈珠台、皇冠列車、跑船兩人座台、滿貫
    大享麻將大老二撲克、王牌對決撲克及魔術方塊等計二十六台，供不特定人賭玩
    。
    參與者依不同機台，分以十比一、一比一、一比五及一比十不等之比例，用現金
    開分，若押中標的或胡牌時，可得所押分數一倍至數倍不等之賠分；若不中或電
    腦先胡牌時，則所押之分數便被消掉。再於遊戲結束時，以機台上所顯示之積分
    ，依上開不等之比例兌換現金或積分卡，俟下次再玩時用此卡開分打遊戲機，亦
    可以該卡上所示之金額兌換現金，而與不特定人賭博財物，且以此為常業。又戊○○為經營該賭博性之電子遊戲場業，被告辛○○前犯賭博罪經判處有期徒刑五
    月，於八十八年三月八日執行完畢，仍不知悔改，竟受僱於戊○○，並與其共同
    基於常業賭博之犯意聯絡，由辛○○負責上開賭博性電子遊戲機台之開分、洗分
    及兌換積分卡、現金予客人等工作。嗣於八十九年八月十四日二十二時二十分許
    ，為警在上址當場查獲客人未○○、丑○○、辰○○、庚○○、卯○○、壬○○
    、甲○○、己○○、子○○、寅○○、丙○○、癸○○、申○○、巳○○、午○○、丁○○及乙○○正各自打玩上揭電子遊戲機台，並扣得賭博性電子遊戲機水
    果盤、金牌瑪琍、撲克五ＰＫ、雙響炮彈台、賓果彈珠台、皇冠列車、跑船兩人
    座台、滿貫大享麻將大老二撲克、王牌對決撲克及魔術方塊等計二十六台（含Ｉ
    Ｃ晶片板二十七片）、各種積分卡計四十四張、現金二萬七千八百元、螢幕及攝
    影機鏡頭各六台。
二、案經台中縣警察局大甲分局報告臺灣臺中地方法院檢察署檢察官偵查起訴。
    理      由
一、訊據被告申○○、丑○○、辰○○對右揭賭博犯行在警訊及檢察官偵訊時坦承不
    諱；而被告戊○○、辛○○、庚○○、卯○○、壬○○、甲○○、己○○、子○○、寅○○、丙○○、癸○○、巳○○、午○○、丁○○及乙○○則矢口否認有
    何賭博犯行；至被告未○○先於警訊中坦承上開賭博犯行，然於偵查中翻異其詞
    否認有何賭博犯行。被告戊○○、辛○○辯陳：「順天遊藝場」所擺設之上開電
    子遊戲機台純屬娛樂性質，絕無涉及洗分兌換現金等賭博情事，而查獲扣案之積
    分卡，亦僅能續玩不能兌換金錢，而辛○○係該遊藝場房東高鴛鴦之女兒，恰巧
    幫戊○○看店時為警查獲，並非戊○○所僱用云云。被告未○○於偵查中則以：
    伊警訊中所言，係警察告訴伊承認即可回去下所為，筆錄伊亦沒有看便簽名，伊
    在戊○○店中純屬打電動娛樂而無何賭博犯行云云置辯。
    經查：
  (一)上揭被告戊○○於其所營之「順天遊藝場」內，擺設賭博性電子遊戲機台與不特
    定人對賭，且僱用被告辛○○負責上開賭博性電子遊戲機台之開分、洗分及兌換
    積分卡、現金予客人等工作，而客人即其餘被告丑○○等十七人於查獲當日亦在
    上開電子遊戲場等情，業據被告肅百助於警訊中；被告丑○○、辰○○於警訊及
    偵查中自白屬實；並有偵破案件報告書、保管物品清冊、現場檢查紀錄表、台中
    縣警察局維新小組探訪查案工作報告表、現場圖、營利事業登記抄本等件在卷足
    憑。復有扣案之賭博性電子遊戲機水果盤、金牌瑪琍、撲克五ＰＫ、雙響炮彈台
    、賓果彈珠台、皇冠列車、跑船兩人座台、滿貫大享麻將大老二撲克、王牌對決
    撲克及魔術方塊等計二十六台（含ＩＣ晶片板二十七片）、各種積分卡計四十四
    張、現金二萬七千八百元、螢幕及攝影機鏡頭各六台可資佐證。
  (二)被告辛○○於警訊中亦自承：伊可以開「順天遊藝場」櫃內抽屜，如客人要洗
    分時，伊會去洗分，然後依各機台之比例拿積分卡予客人等語；且於警查獲時，
    被告辛○○又自行從其胸罩內取出面額千元大鈔十六張、五百元大鈔二張、三百
    元現鈔三張、五十元現鈔十張、五十元硬幣三枚、十元硬幣四枚及五元硬幣二枚
    ，有偵破案件報告書及現場檢查紀錄表等件附卷可稽。可悉，被告辛○○若非受
    戊○○僱用負責上開賭博性電子遊戲機台之開分、洗分及兌換現金找零予客人等
    工作，衡情何需將如此大筆多寡不等面額之現金置於隨身貼身隱密之處？況被告
    辛○○對同案被告申○○於警訊中；丑○○於警訊及偵查中指認其確有為客人開
    分、洗分及兌換現金等情，除空言否認外並無法提供有利事證以供調查，益徵其
    應係受僱於戊○○，而與之共犯上揭賭博犯行無誤。
  (三)衡諸一般經驗法則，除非法或不當取供之情形外，受訊問人於案發當時或不久後
    之陳述，因較少權衡利害或受外力干預，並且臨接案發時點而記憶較深、訛誤較
    少，相對於事後翻異之詞，當較令人採信。查本案被告未○○於警訊時，對被告
    戊○○、辛○○涉嫌常業賭博部分，係以證人身分陳述同案被告戊○○、辛○○
    之犯罪事實，當無受警方非法或不當取供之可能，揆諸前揭經驗法則，其於偵查
    中翻異警訊時所言而為之前揭辯詞，可信度即有疑義。
  綜上所述，被告戊○○、辛○○、庚○○、卯○○、壬○○、甲○○、子○○、寅
  ○○、丙○○、癸○○、巳○○、午○○、丁○○及乙○○所辯，顯係卸責之詞，
  不足採信，彼等及被告申○○、丑○○、辰○○犯行足堪認定。
二、核被告戊○○、辛○○所為係犯刑法第二百六十七條之常業賭博罪。而被告申○○、丑○○、辰○○、庚○○、卯○○、壬○○、甲○○、子○○、寅○○、丙○○、癸○○、巳○○、午○○、丁○○、乙○○所為係犯刑法第二百六十六條
    第一項之普通賭博罪。又被告戊○○、辛○○就所犯常業賭博罪，有犯意聯絡與
    行為分擔，均為共同正犯。查被告戊○○前犯賭博罪，經判處有期徒刑四月，九
    十年四月三十日易科罰金執行完畢，被告辛○○前犯賭博罪，經判處有期徒刑五
    月，於八十八年三月八日易科罰金執行完畢，均於五年以內，再犯有期徒刑以上
    之本罪依法為累犯，加重其刑。爰審酌被告一切犯罪情狀、目的、動機等情，分
    別量處如主文所示之刑，並諭知徒刑易科罰金，罰金易服勞役折算之標準，以資
    薄懲。至扣案之賭博性電子遊戲機水果盤、金牌瑪琍、撲克五ＰＫ、雙響炮彈台
    、賓果彈珠台、皇冠列車、跑船兩人座台、滿貫大享麻將大老二撲克、王牌對決
    撲克及魔術方塊等計二十六台（含ＩＣ晶片板二十七片）、各種積分卡計四十四
    張、現金二萬七千八百元、螢幕及攝影機鏡頭各六台，依法宣告沒收。
    被告丑○○、午○○、乙○○、丙○○經合法傳喚，無正當理由不到場，爰不待
    其陳述逕行判決。
據上論結，應依刑事訴訟法第二百九十九條第一項前段、第三百零六條、刑法第二百
六十七條、第二百六十六條第一項、第二項、第四十一條第一項前段、第四十二條第
二項、第四十七條、第二十八條，罰金罰鍰提高標準條例第一條、第二條，判決如主
文。
中    華    民    國      九十        年     十一      月       二      日
                                臺灣臺中地方法院刑事第三庭
                                        法  官  陸  炎  榮
右正本證明與原本無異。
如不服本判決，應於判決送達後十日內向本院提出上訴狀( 應附繕本 )，上訴於臺灣
高等法院臺中分院。
                                        書記官
中    華    民    國      九十        年     十一      月       七      日
刑法第二百六十七條：
以賭博為常業者，處二年以下有期徒刑，得併科一千元以下罰金。
刑法第二百六十六條第一項：
在公共場所或公眾得出入之場所賭博財物者，處一千元以下罰金。但以供人暫時娛樂
之物為賭者，不在此限。
                                                                        Ａ


司法院資訊處製作；財團法人民間司法改革基金會備份。
